臺灣臺南地方法院民事裁定
                                      111年度智全字第1號
聲  請  人  力達工業股份有限公司


法定代理人  魏淑卿  
代  理  人  閻道至律師
相  對  人  力虎農機有限公司

法定代理人  莊美惠  
代  理  人  莊進祥律師
上列當事人間請求商標權移轉登記等事件，聲請人聲請假處分，
本院裁定如下：
    主  文
聲請人以新臺幣伍拾萬元為相對人供擔保後，相對人就如附件所
示之商標，除移轉變更登記予聲請人外，不得為讓與、授權、設
質、信託及其他一切處分或設定負擔行為。
聲請程序費用新臺幣壹仟元由相對人負擔。 
    理  由
一、聲請意旨略以： 相對人力虎農機有限公司（下稱力虎公司
    ）法定代理人之父親莊文安自民國101年間至110年4年26日
    止擔任聲請人公司之董事長。聲請人於107間陸續申請取得
    附件所列之3件商標（下稱系爭商標），然於109 年10月26
    日莊文安未依公司法及聲請人之公司章程規定召開股東會、
    董事會決議，即與相對人之法定代理人莊美惠簽訂商標移轉
    契約書，將系爭商標移轉予相對人，並經相對人公司持商標
    移轉契約書及移轉登記申請書向經濟部智慧財產局（下稱智
    慧局）申請移轉登記，已經智慧局於同年12 月16日核准移
    轉登記。聲請人就莊文安上開無效之移轉系爭商標行為已依
    法對相對人向本院提起本案訴訟（110年度智字第8號），請
    求相對人應將系爭商標移轉返還聲請人，系爭商標乃聲請人
    主要營運之重要財產，對聲請人產品銷售及營收深具影響，
    而因莊文安之違反公司法規定行為，致系爭商標現在登記為
    相對人所有，而莊文安與相對人公司法定代理人乃父女關係
    ，其上開所為恐係淘空聲請人公司資產，將其變更為莊文安
    女兒所負責之相對人公司所有，為免相對人於本案判決確定
    前利用其不實之商標權人地位將系爭商標再予移轉、處分、
    出售或設定負擔予不知情之第三人，致聲請人取得勝訴判決
    後後不能執行或難以執行，爰依民事訴訟法第532條、第533
    條準用第526條第1項、第2項規定，並願提供現金擔保以補
    釋明之不足，請求裁定准就相對人系爭商標，除移轉變更登
    記予聲請人外，不得為讓與、授權、設質、信託及其他一切
    處分或設定其他負擔行為等語。
二、按債權人就金錢以外之請求，欲保全強制執行者，得聲請假
    處分；假處分，非因請求標的之現狀變更，有日後不能強制
    執行，或甚難執行之虞者，不得為之，民事訴訟法第532條
    定有明文。又請求及假處分之原因，應釋明之，若釋明有不
    足，而債權人陳明願供擔保或法院認為適當者，法院得定相
    當之擔保，命供擔保後為假處分，民事訴訟法第533條準用
    第526條第1項、第2項亦有規定。所稱釋明者，僅法院就某
    項事實之存否，得到大致為正當之心證，即為已足，此與證
    明須就當事人所提證據資料，足使法院產生堅強心證，可確
    信其主張為真實者，尚有不同。再假處分為保全強制執行方
    法之一種，原為在本案請求尚未經判決確定以前，預防將來
    債權人勝訴後，因請求標的之現狀變更，有日後不能強制執
    行或甚難執行之虞而設，至債權人聲請假處分所主張之權利
    ，債務人對之有所爭執者，應於本案訴訟請求法院判決，以
    資解決，尚非保全程序所應審究（最高法院108年臺抗字第7
    50號民事裁定意旨參照）。
三、經查：
　㈠聲請人主張系爭商標原為聲請人公司所有，經相對人法定代
    理人與聲請人前法定代理人莊文安為無效之讓與行為現移轉
    登記為相對人公司所有，聲請人已對相對人應移轉返還系爭
    商標權之本案請求（即本院110年智字第8號商標權移轉登記
    事件），以及若不即時為本件保全程序，相對人可能隨時處
    分或設定負擔系爭商標權予其他第三人，縱聲請人日後所提
    起之本案請求獲得勝訴判決，日後亦有不能強制執行或甚難
    執行之虞，是本件有假處分之必要性等事實，業據提出聲請
    人公司股東名冊、聲請人公司110年董事會會議事錄、系爭
    商標權註冊簿登記資料、民事起訴狀、相對人公司登記資料
    、行政院農業委員會農糧署函及聲請人公司105年至110年農
    具出車數量表等證據，並經本院調取110年度智字第8號商標
    權移轉登記事件民事卷宗審閱無訛，堪認其就請求之原因有
    相當之釋明。
　㈡又系爭商標目前登記之商標權人為相對人，相對人確可以其
    登記為商標權人之身分將系爭商標移轉予第三人，或為其他
    處分行為，妨礙聲請人取回系爭商標；或將系爭商標設質予
    第三人，進而減損系爭商標之價值，前開行為均為相對人現
    可利用其登記商標權人之身分輕易為之，如任相對人為上開
    行為，將使聲請人有日後不能強制執行或甚難執行之虞，而
　　聲請人就釋明假處分之原因雖尚有不足，惟聲請人既陳明願
    供擔保，本院認其擔保足以補釋明之不足，是聲請人之聲請
    ，於法有據，應予准許 。
　㈢再本院審酌系爭商標價值尚無法核定，依民事訴訟法第77條
    之12規定，聲請人提起之本案民事訴訟，屬得上訴第三審事
    件，參考各級法院辦案期限實施要點規定，第一、二、三審
    通常程序審判案件之辦案期限分別為1 年4 個月、2 年、1 
    年，共計4 年4 個月，加上裁判送達、上訴、分案等期間，
    兩造間本案訴訟審理之期限約需5 年，再參諸相對人主張其
    當初係以新臺幣（下同）100萬元受讓取得系爭商標權，而
    審酌系爭商標權之專用期間為10年，是以系爭商標權使用權
    利價值每年約10萬元，據以計算酌定本件假處分期間相對人
    所受損害即聲請人供擔保之金額為50萬元（即10萬元5 ）
    應屬適當，爰裁定如主文第1 項所示。
四、依民事訴訟法第533條前段、第526條、第95條、第78條，裁
    定如主文。
中　　華　　民　　國　　111 　年　　5 　　月　　8 　　日
                  民事第三庭    法  官　童來好
以上正本證明與原本無異
如不服本裁定應於送達後10日內向本院提出抗告狀，並應繳納抗
告費新台幣1,000元整。
中　　華　　民　　國　　111 　年　　5 　　月　　9 　　日
                                書記官　郭倢妮